caracterizar:
  infinitive: caracterizar
  gerund: caracterizando
  pastparticiple: caracterizado
  definitions: {en: to characterize}
  tenses:
  - Presente Indicativo:
      tenses: {en: Present, es: Presente}
      moods: {en: Indicative, es: Indicativo}
      samples: {en: 'I characterize, am characterizing'}
      1s: caracterizo
      1p: caracterizamos
      2s: caracterizas
      2p: caracterizáis
      3s: caracteriza
      3p: caracterizan
  - Futuro Indicativo:
      tenses: {en: Future, es: Futuro}
      moods: {en: Indicative, es: Indicativo}
      samples: {en: I will characterize}
      1s: caracterizaré
      1p: caracterizaremos
      2s: caracterizarás
      2p: caracterizaréis
      3s: caracterizará
      3p: caracterizarán
  - Imperfecto Indicativo:
      tenses: {en: Imperfect, es: Imperfecto}
      moods: {en: Indicative, es: Indicativo}
      samples: {en: 'I was characterizing, used to characterize, characterized'}
      1s: caracterizaba
      1p: caracterizábamos
      2s: caracterizabas
      2p: caracterizabais
      3s: caracterizaba
      3p: caracterizaban
  - Pretérito Indicativo:
      tenses: {en: Preterite, es: Pretérito}
      moods: {en: Indicative, es: Indicativo}
      samples: {en: I characterized}
      1s: caractericé
      1p: caracterizamos
      2s: caracterizaste
      2p: caracterizasteis
      3s: caracterizó
      3p: caracterizaron
  - Condicional Indicativo:
      tenses: {en: Conditional, es: Condicional}
      moods: {en: Indicative, es: Indicativo}
      samples: {en: I would characterize}
      1s: caracterizaría
      1p: caracterizaríamos
      2s: caracterizarías
      2p: caracterizaríais
      3s: caracterizaría
      3p: caracterizarían
  - Presente perfecto Indicativo:
      tenses: {en: Present Perfect, es: Presente perfecto}
      moods: {en: Indicative, es: Indicativo}
      samples: {en: I have characterized}
      1s: he caracterizado
      1p: hemos caracterizado
      2s: has caracterizado
      2p: habéis caracterizado
      3s: ha caracterizado
      3p: han caracterizado
  - Futuro perfecto Indicativo:
      tenses: {en: Future Perfect, es: Futuro perfecto}
      moods: {en: Indicative, es: Indicativo}
      samples: {en: I will have characterized}
      1s: habré caracterizado
      1p: habremos caracterizado
      2s: habrás caracterizado
      2p: habréis caracterizado
      3s: habrá caracterizado
      3p: habrán caracterizado
  - Pluscuamperfecto Indicativo:
      tenses: {en: Past Perfect, es: Pluscuamperfecto}
      moods: {en: Indicative, es: Indicativo}
      samples: {en: I had characterized}
      1s: había caracterizado
      1p: habíamos caracterizado
      2s: habías caracterizado
      2p: habíais caracterizado
      3s: había caracterizado
      3p: habían caracterizado
  - Pretérito anterior Indicativo:
      tenses: {en: Preterite (Archaic), es: Pretérito anterior}
      moods: {en: Indicative, es: Indicativo}
      samples: {en: I had characterized}
      1s: hube caracterizado
      1p: hubimos caracterizado
      2s: hubiste caracterizado
      2p: hubisteis caracterizado
      3s: hubo caracterizado
      3p: hubieron caracterizado
  - Condicional perfecto Indicativo:
      tenses: {en: Conditional Perfect, es: Condicional perfecto}
      moods: {en: Indicative, es: Indicativo}
      samples: {en: I would have characterized}
      1s: habría caracterizado
      1p: habríamos caracterizado
      2s: habrías caracterizado
      2p: habríais caracterizado
      3s: habría caracterizado
      3p: habrían caracterizado
  - Presente Subjuntivo:
      tenses: {en: Present, es: Presente}
      moods: {en: Subjunctive, es: Subjuntivo}
      samples: {en: 'I characterize, am characterizing'}
      1s: caracterice
      1p: caractericemos
      2s: caracterices
      2p: caractericéis
      3s: caracterice
      3p: caractericen
  - Imperfecto Subjuntivo:
      tenses: {en: Imperfect, es: Imperfecto}
      moods: {en: Subjunctive, es: Subjuntivo}
      samples: {en: 'I characterized, was characterizing'}
      1s: caracterizara
      1p: caracterizáramos
      2s: caracterizaras
      2p: caracterizarais
      3s: caracterizara
      3p: caracterizaran
  - Futuro Subjuntivo:
      tenses: {en: Future, es: Futuro}
      moods: {en: Subjunctive, es: Subjuntivo}
      samples: {en: I will characterize}
      1s: caracterizare
      1p: caracterizáremos
      2s: caracterizares
      2p: caracterizareis
      3s: caracterizare
      3p: caracterizaren
  - Presente perfecto Subjuntivo:
      tenses: {en: Present Perfect, es: Presente perfecto}
      moods: {en: Subjunctive, es: Subjuntivo}
      samples: {en: 'I have characterized, characterized'}
      1s: haya caracterizado
      1p: hayamos caracterizado
      2s: hayas caracterizado
      2p: hayáis caracterizado
      3s: haya caracterizado
      3p: hayan caracterizado
  - Futuro perfecto Subjuntivo:
      tenses: {en: Future Perfect, es: Futuro perfecto}
      moods: {en: Subjunctive, es: Subjuntivo}
      samples: {en: I will have characterized}
      1s: hubiere caracterizado
      1p: hubiéremos caracterizado
      2s: hubieres caracterizado
      2p: hubiereis caracterizado
      3s: hubiere caracterizado
      3p: hubieren caracterizado
  - Pluscuamperfecto Subjuntivo:
      tenses: {en: Past Perfect, es: Pluscuamperfecto}
      moods: {en: Subjunctive, es: Subjuntivo}
      samples: {en: I had characterized}
      1s: hubiera caracterizado
      1p: hubiéramos caracterizado
      2s: hubieras caracterizado
      2p: hubierais caracterizado
      3s: hubiera caracterizado
      3p: hubieran caracterizado
  - Presente Imperativo Afirmativo:
      tenses: {en: Present, es: Presente}
      moods: {en: Imperative Affirmative, es: Imperativo Afirmativo}
      samples: {en: Characterize! Don't characterize!}
      1s: ''
      1p: ''
      2s: caracteriza
      2p: caracterizad
      3s: caracterice
      3p: caractericen
  - Presente Imperativo Negativo:
      tenses: {en: Present, es: Presente}
      moods: {en: Imperative Negative, es: Imperativo Negativo}
      samples: {en: Characterize! Don't characterize!}
      1s: ''
      1p: ''
      2s: no caracterices
      2p: no caractericéis
      3s: no caracterice
      3p: no caractericen
